臺灣臺北地方法院交通事件裁定       100年度交聲字第2058號
異  議  人
即受處分人  黃昭
上列異議人即受處分人因違反道路交通管理處罰條例案件，對於
臺北市交通事件裁決所一００年八月二十四日所為之處分（原處
分：北市裁罰字第二二－Ａ０四ＹＲ二一七四號），聲明異議，
本院裁定如下：
    主  文
異議駁回。
    理  由
一、按禁止臨時停車線為紅色實線，用以指示禁止臨時停車路段
    ，道路交通標誌標線號誌設置規則第一百六十九條第一項、
    第二項定有明文。而設有禁止臨時停車標線處所不得臨時停
    車；禁止臨時停車處所不得停車，道路交通安全規則第一百
    十一條第一項第三款、第一百十二條第一項第一款亦定有明
    文。次按汽車駕駛人停車時，在禁止臨時停車處所停車，處
    新臺幣（下同）六百元以上一千二百元以下罰鍰，道路交通
    管理處罰條例第五十六條第一項第一款復定有明文。
二、本件異議人即受處分人黃啟昭所有之車牌號碼二Ｄ－三０四
    七號自用小客車於民國一００年七月十日上午十時十二分許
    ，在臺北市信義區○○○路○段四一六巷口劃設有紅色實線
    表示禁止臨時停車之路段停車，經臺北市政府警察局交通警
    察大隊直屬第二分隊員警以拍照之方式採證，並以受處分人
    有違反前揭道路交通管理處罰條例第五十六條第一項第一款
    規定之行為掣單舉發。受處分人當日即繳納罰鍰結案，並於
    舉發通知單上所載應到案日期（即一００年八月九日）前向
    原處分機關提出申訴，經原處分機關即臺北市交通事件裁決
    所函請舉發單位調查結果，仍認受處分人有前開違規行為，
    原處分機關乃依前揭道路交通管理處罰條例第五十六條第一
    項第一款之規定，於一００年八月二十四日，裁處受處分人
    罰鍰九百元。
三、本件受處分人固承認其所有上開車號之自用小客車有於上開
    時間停放於禁止臨時停車之路段之行為，惟否認有何違反道
    路交通管理處罰條例之行為，提出聲明異議意旨略以：因自
    家門口之停車位遭鄰居摩托車占用，始停放於住家附近巷口
    ，該巷車輛進出並不頻繁，並不至於影響到交通，且該巷平
    日處處可見紅線違規停車之車輛，也不見交通大隊開單取締
    云云。
四、經查：
  (一)受處分人所有之車牌號碼二Ｄ－三０四七號自用小客車，於
    一００年七月十日上午十時十二分許，確實在臺北市○○○
    路○段四一六巷口劃設有紅色實線表示禁止臨時停車之路段
    停車之事實，為受處分人所是認，且有現場採證照片一幀及
    臺北市政府警察局交通警察大隊一００年八月三十一日北市
    警交大執字第一００三一七五六五００號書函一份在卷可稽
    。
  (二)受處分人雖以上開情詞置辯，惟查，受處分人所有上開車輛
    係停放於臺北市信義區○○○路○段四一六巷口，該處係供
    公眾車輛通行之巷道，受處分人違規停放車輛於該處，對於
    公眾車輛往來即造成不便。又參以憲法上所保障之平等權，
    係以合法權利為限，亦即主張平等原則之基礎事實應為合法
    ，故「不法的平等」之主張，並非法之所許，是縱該處平日
    有其他駕駛人違規停車，亦非受處分人可執平等原則據以免
    責之事由。
  (三)從而，受處分人確實有於劃有紅線表示禁止臨時停車之路段
    違規停車之行為，其上開辯解，均不足採。本件事證明確，
    受處分人之違規行為堪予認定。
四、綜上所述，本件受處分人確有於前揭時間將其所有之上開車
    號車輛停放於前述禁止臨時停車路段之行為，自屬違反道路
    交通管理處罰條例第五十六條第一項第一款之規定，是原處
    分機關依道路交通管理處罰條例第五十六條第一項第一款、
    違反道路交通管理事件統一裁罰基準表之規定，裁處受處分
    人罰鍰九百元，核無違誤，受處分人之異議為無理由，應予
    駁回。
據上論斷，應依道路交通案件處理辦法第十八條，裁定如主文。
中    華    民    國   100    年    12    月    30    日
                  交通法庭法  官  林怡秀
以上正本證明與原本無異。
如不服本裁定，應於送達後5日內，向本院提出抗告狀。
                          書記官  高心羽
中    華    民    國   100    年    12    月    30    日